ACORDAO-COMPLETO-2341923

ACÓRDÃO DE RELAÇÃO

ACÓRDÃO DE RELAÇÃO 24/2019 ATA 1/2019 - PLENÁRIO

Acórdão 24/2019-TCU-Plenário
Os Ministros do Tribunal de Contas da União, reunidos em Sessão de Plenário, ACORDAM, por unanimidade, com fundamento no art. 143, inciso V, alínea "d", do Regimento Interno do TCU, aprovado pela Resolução nº 246, de 2011, e na Súmula nº 145 do TCU, em retificar, por inexatidão material, o Acórdão 2.515/2018 prolatado pelo Plenário do TCU, na Sessão de 31/10/2018 (Ata nº 43/18) , no que concerne aos seus itens 9.2.3 e 9.2.5, mantendo inalterados os demais termos do referido acórdão, além de determinar o envio dos autos, em seguida, à Sec-CE, para que dê prosseguimento ao feito, de acordo com os pareceres emitidos nos autos, de sorte que:
onde se lê:
"9.2.3. responsabilidade do Sr. Francisco Ricardo Lima Cruz em solidariedade com o Sr. José Batista Barros, nos termos do art. 16, § 2°, da Lei 8.443, de 1992, pela indevida concessão de benefícios pelos seguintes valores";
leia-se:
"9.2.3. responsabilidade do Sr. Francisco Ricardo Lima Cruz em solidariedade com o espólio do Sr. José Batista Barros, nos termos do art. 16, § 2°, da Lei 8.443, de 1992, pela indevida concessão de benefícios pelos seguintes valores:"; e 
onde se lê:
"9.2.5. responsabilidade do Sr. Francisco Ricardo Lima Cruz em solidariedade com o Sr. Donizetti Rodrigues Barbosa, nos termos do art. 16, § 2°, da Lei 8.443, de 1992, pela indevida concessão de benefícios pelos seguintes valores"; 
leia-se:
"9.2.5. responsabilidade do Sr. Francisco Ricardo Lima Cruz em solidariedade com o Sr. Donizete Rodrigues Barbosa, nos termos do art. 16, § 2°, da Lei 8.443, de 1992, pela indevida concessão de benefícios pelos seguintes valores".
1. Processo TC-Processo 027.491/2017-0 (TOMADA DE CONTAS ESPECIAL) 
	1.1. Responsáveis: Donizete Rodrigues Barbosa (CPF XXX.351.633-XX) ; Francisco Ricardo Lima Cruz (CPF XXX.957.113-XX) ; Jose Batista Barros (CPF XXX.610.393-XX) ; Manoel Barbosa dos Santos (CPF XXX.936.223-XX) ; Manoel Genésio de Menezes (CPF XXX.302.384-XX) e Pedro Antônio dos Santos (CPF XXX.866.328-XX) .
	1.2. Entidade: Gerência Executiva do Instituto Nacional do Seguro Social em Juazeiro do Norte - CE.
	1.3. Relator: Ministro-Substituto André Luís de Carvalho.
	1.4. Representante do Ministério Público: Procurador Rodrigo Medeiros de Lima.
	1.5. Unidade Técnica: Secretaria do TCU no Estado do Ceará (Sec-CE) .
	1.6. Representação legal: Aglezio de Brito (OAB-CE 2.199) e outros, representando Donizete Rodrigues Barbosa. 
	1.7. Determinações/Recomendações/Orientações: não há.

Donizete Rodrigues Barbosa (CPF XXX.351.633-XX); Francisco Ricardo Lima Cruz (CPF XXX.957.113-XX); Jose Batista Barros (CPF XXX.610.393-XX); Manoel Barbosa dos Santos (CPF XXX.936.223-XX); Manoel Genésio de Menezes (CPF XXX.302.384-XX) e Pedro Antônio dos Santos (CPF XXX.866.328-XX).

ACORDAO-COMPLETO-2362033

Acórdão de Relação 6175/2019 - Segunda Câmara

Acórdão de Relação

Segunda Câmara

ANDRÉ DE CARVALHO

Aglezio de Brito (OAB-CE 2.199) e outros, representando Donizete Rodrigues Barbosa.

Procurador Rodrigo Medeiros de Lima.

TOMADA DE CONTAS ESPECIAL (TCE)

Secretaria do TCU no Estado do Ceará (Sec-CE).